臺灣屏東地方法院刑事判決
                        110年度交易字第387號
公  訴  人  臺灣屏東地方檢察署檢察官
被      告  潘誠福



上列被告因公共危險案件，經檢察官提起公訴（110年度偵字第1
0845號），嗣因被告就被訴事實為有罪之陳述，本院告知被告簡
式審判程序之旨，並聽取當事人之意見後，裁定改依簡式審判程
序進行，判決如下：
    主  文
潘誠福犯不能安全駕駛動力交通工具罪，累犯，處有期徒刑柒月
。 
    事  實
一、潘誠福於民國110年9月3日16時許，在屏東縣內埔鄉某工地
    內飲用酒類後，吐氣所含酒精濃度已達每公升0.25毫克以上
    之程度，竟仍基於酒後駕駛動力交通工具之犯意，於同日17
    時41分許，騎乘車牌號碼000-0000號普通重型機車上路。嗣
    於同日18時11分許，潘誠福騎車行經屏東縣○○鄉○○○○○○○○○○
    ○○○○○○路0巷00號前時，不慎與邱振鑫所駕駛之車牌號碼000
    -0000號自用小客貨車發生碰撞而倒地受傷（潘誠福受傷部
    分，未提出告訴），經警於同日19時18分許，於安泰醫療社
    團法人潮州安泰醫院對潘誠福實施吐氣酒精濃度測試，測得
    吐氣所含酒精濃度為每公升0.38毫克，而查悉上情。
二、案經屏東縣政府警察局潮州分局報告臺灣屏東地方檢察署檢
    察官偵查起訴。
    理  由
一、本案被告潘誠福所犯係死刑、無期徒刑、最輕本刑為3年以
    上有期徒刑以外之罪，其於準備程序中就被訴事實為有罪之
    陳述，經法官告知簡式審判程序之旨，並聽取當事人之意見
    後，本院認為適宜由受命法官獨任進行簡式審判程序。
二、前揭事實，業據被告於本院審理中坦承不諱（本院卷第39、
    44、49頁），並有警製調查報告、當事人酒精測定紀錄表、
    安泰醫療社團法人安泰醫院普通乙種診斷證明書、道路交通
    事故現場圖、道路交通事故調查表（一）（二）、道路交通
    事故肇事人自首情形紀錄表、道路交通事故照片、監視器錄
    影畫面翻拍照片、行車紀錄器錄影畫面翻拍照片、屏東縣政
    府警察局舉發違反道路交通管理事件通知單、車輛詳細資料
    報表等件在卷可稽（警卷第5、13-21、27、31-63頁），堪
    認被告上開任意性自白核與客觀事實相符，可以採信。是本
    案事證明確，被告犯行堪以認定，自應依法論科。
三、論罪科刑
  ㈠被告行為後，刑法第185條之3業於民國111年1月28日修正公
    布，並自同年月30日施行生效。按行為後法律有變更者，適
    用行為時之法律，但行為後之法律有利於行為人者，適用最
    有利於行為人之法律，刑法第2條第1項定有明文。修正前刑
    法第185條之3第1項規定：「駕駛動力交通工具而有下列情
    形之一者，處2年以下有期徒刑，得併科20萬元以下罰金：
    一、吐氣所含酒精濃度達每公升0.25毫克或血液中酒精濃度
    達百分之0.05以上。二、有前款以外之其他情事足認服用酒
    類或其他相類之物，致不能安全駕駛。三、服用毒品、麻醉
    藥品或其他相類之物，致不能安全駕駛。」。修正後之同條
    項條文則為「駕駛動力交通工具而有下列情形之一者，處3
    年以下有期徒刑，得併科30萬元以下罰金：一、吐氣所含酒
    精濃度達每公升0.25毫克或血液中酒精濃度達百分之0.05以
    上。二、有前款以外之其他情事足認服用酒類或其他相類之
    物，致不能安全駕駛。三、服用毒品、麻醉藥品或其他相類
    之物，致不能安全駕駛。」。經比較修正前、後之法律，新
    法提高有期徒刑及罰金刑之上限。故經新舊法比較之結果，
    應以被告行為時即修正前之刑法第185條之3第1項之規定對
    被告較為有利。
  ㈡核被告所為，係犯修正前刑法第185條之3第1項第1款之駕駛
    動力交通工具，吐氣所含酒精濃度達每公升0.25毫克以上之
    不能安全駕駛動力交通工具罪。又被告前因公共危險案件，
    經本院以110年度交簡字第559號判決判處有期徒刑6月確定
    ，於110年9月1日易科罰金執行完畢等情，有臺灣高等法院
    被告前案紀錄表存卷可參。則被告受徒刑執行完畢後，5年
    內故意再犯本案有期徒刑以上之罪，為累犯，應依刑法第47
    條第1項規定加重其刑。至於司法院釋字第775號解釋，依解
    釋文及理由之意旨，係指構成累犯者，不分情節，一律加重
    最低本刑，於不符合刑法第59條所定要件之情形下，致生行
    為人所受之刑罰超過其所應負擔罪責之個案，不符罪刑相當
    原則、比例原則。於此範圍內，在修正前，為避免發生上述
    罪刑不相當之情形，法院就該個案應裁量是否加重最低本刑
    ；依此，該解釋係指個案應量處最低法定刑、又無法適用刑
    法第59條在內減輕規定之情形，法院應依此解釋意旨裁量不
    予加重最低本刑（最高法院108年度台上字第338號判決意旨
    參照），本案依被告累犯及本案之犯罪情節，並無上開情事
    ，自應依累犯規定加重其刑，附此敘明。
  ㈢爰審酌被告前有多次酒後駕車之公共危險案件紀錄（累犯部
    分不予重複評價），此有前開被告前案紀錄表在卷足稽，是
    被告顯然未從前案執行中記取教訓，復萌漠視、怠忽他用路
    人安危之態度，而重覆犯相同性質之罪，在飲酒後吐氣所含
    酒精濃度達每公升0.38毫克，且無駕駛執照，有公路監理電
    子閘門證號查詢機車駕駛人結果在卷可參（警卷第64-65頁
    ），仍執意騎車上路並肇事，對於道路交通安全所生危害非
    輕；惟念及被告始終坦承犯行，態度尚可；兼衡其於本院審
    理中自陳之家庭、生活、經濟與工作狀況（本院卷第49頁）
    ，暨檢察官之求刑意見（本院卷第50頁）等一切情狀，就其
    所犯量處如主文所示之刑，以資懲儆。
據上論斷，應依刑事訴訟法第273條之1第1項、第299條第1項前
段，判決如主文。
本案經檢察官盧惠珍提起公訴，檢察官楊婉莉到庭執行職務。　
中　　華　　民　　國　　111 　年　　2 　　月　　25　　日
                  刑事第五庭    法  官  江永楨
以上正本證明與原本無異。
如不服本判決應於收受判決後20日內向本院提出上訴書狀，並應
敘述具體理由；其未敘述上訴理由者，應於上訴期間屆滿後20日
內向本院補提理由書（均須按他造當事人之人數附繕本）「切勿
逕送上級法院」。　　　　　　　　　
中　　華　　民　　國　　111 　年　　2 　月　　25　　日　
　                             書記官 洪韻雯　　　　　　
附錄論罪科刑法條：
修正前中華民國刑法第185條之3
駕駛動力交通工具而有下列情形之一者，處2 年以下有期徒刑，
得併科20萬元以下罰金：
一、吐氣所含酒精濃度達每公升0.25毫克或血液中酒精濃度達百
    分之0.05以上。
二、有前款以外之其他情事足認服用酒類或其他相類之物，致不
    能安全駕駛。
三、服用毒品、麻醉藥品或其他相類之物，致不能安全駕駛。
因而致人於死者，處3年以上10年以下有期徒刑；致重傷者，處1
年以上7年以下有期徒刑。
曾犯本條或陸海空軍刑法第54條之罪，經有罪判決確定或經緩起
訴處分確定，於5年內再犯第1項之罪因而致人於死者，處無期徒
刑或5年以上有期徒刑；致重傷者，處3年以上10年以下有期徒刑
。